臺灣桃園地方法院刑事判決　　　　　　 96年度簡上字第121號
上　訴　人　臺灣桃園地方法院檢察署檢察官
被　　　告　乙○○
上列上訴人因被告傷害等案件，不服本院中華民國95年12月22日
95年度壢簡字第1379號刑事簡易判決（聲請簡易判決處刑案號：
95年度偵字第13039 號），提起上訴，本院管轄之第二審合議庭
判決如下：
    主  文
原判決撤銷。
乙○○傷害人之身體，處罰金銀元捌佰元，如易服勞役，以新臺
幣壹仟元折算壹日，減為罰金銀元肆佰元，如易服勞役，以新臺
幣壹仟元折算壹日；又公然侮辱人，處罰金捌佰元，如易服勞役
，以新臺幣壹仟元折算壹日，減為罰金銀元肆佰元，如易服勞役
，以新臺幣壹仟元折算壹日；應執行罰金柒佰伍拾元，如易服勞
役，以新臺幣壹仟元折算壹日。
    事實及理由
一、本案經本院合議庭審理結果，認第一審簡易判決所認定被告
    之犯罪事實及其所憑之理由、證據暨論罪科刑之法條均無不
    當，應予維持，並引用該第一審刑事簡易判決書、檢察官聲
    請簡易判決處刑書中關於認定被告犯罪事實及其所憑之理由
    、證據暨論罪科刑之法條部分之記載（如附件）。
二、上訴人循告訴人請求上訴之意旨略以：被告乙○○傷害、公
    然侮辱告訴人甲○○後，迄未向告訴人致歉，且於訴訟中狡
    詞卸責，毫無悔意，原審判決過輕，告訴人表示不服聲請上
    訴。
三、按法官於有罪判決如何量處罪刑，甚或是否宣告緩刑，均為
    實體法賦予審理法官裁量之刑罰權事項，法官行使此項裁量
    權，自得依據個案情節，參酌刑法第57條所定各款犯罪情狀
    之規定，於法定刑度內量處被告罪刑；除有逾越該罪法定刑
    或法定要件，或未能符合法規範體系及目的，或未遵守一般
    經驗及論理法則，或顯然逾越裁量，或濫用裁量等違法情事
    之外，並不得任意指摘其量刑違法（最高法院80年台非字第
    473 號、75年台上字第7033號、72年台上字第6696號、72年
    台上字第3647號判例要旨參照）；，且在同一犯罪事實與情
    節，如別無其他加重或減輕之原因，下級審量定之刑，亦無
    過重或失輕之不當情形，則上級審法院對下級審法院之職權
    行使，原則上應予尊重（最高法院85年度台上字第2446號判
    決要旨參照）。
四、經查，被告為本件傷害、公然侮辱告訴人之犯行，緣因係被
    告與告訴人為同一公寓大廈住戶，被告當時為該公寓大廈之
    管理委員，且曾就其他住戶與告訴人間之糾紛為調解（參見
    告訴人對被告所提本院96年度重訴字第34號損害賠償事件中
    證人即該大廈住戶宋步凡證言），前已相處不睦，於案發當
    日，因被告再度指正告訴人違規停放機車於該大廈騎樓之行
    為，雙方互起爭執，被告憤而怒罵告訴人並與告訴人發生拉
    扯；次查，告訴人所受之拉扯傷害僅為「左上臂鈍傷瘀青5c
    m ×4cm 一處」，且依告訴人提出之告訴人以手機錄音錄得
    雙方當日爭吵過程譯文，被告初似僅低語辱罵告訴人「下三
    流」並隨口自言稱「她媽的」，經告訴人刺激要求被告再大
    聲重複上開辱罵言詞後，被告始應告訴人之要求而大聲辱罵
    告訴人，又告訴人於案發後之調解中，係要求告訴人賠償新
    臺幣15,000,000元，並據以為附帶民事訴訟賠償金額，致雙
    方遲未能達成和解；復查，被告所犯之刑法第277 條第1 項
    之傷害罪、第309 條之公然侮辱罪，其法定刑分別為「處三
    年以下有期徒刑、拘役或一仟元以下罰金」、「處拘役或三
    百元以下罰金」，而被告並無任何前案紀錄，是原審審酌被
    告之素行、犯罪之動機、目的等一切情狀，於法定刑範圍內
    ，本諸裁量權，依刑事訴訟法第449 條第1 項前段，94年2
    月2 日修正後刑法第2 條第1 項、第42條第3 項，94年2 月
    2 日修正前刑法第277 條第1 項、第309 條第1 項、第51條
    第7 款，第33條第5 款，罰金罰鍰提高標準條例第1 條前段
    ，95年5 月17日刪除之罰鍰提高標準條例第2 條，就被告犯
    傷害罪部分，處罰金銀元800 元，如易服勞役，以新臺幣1,
    000 元折算一日，就犯公然侮辱人部分，處罰金800 元，如
    易服勞役，以新臺幣1,000 元折算一日，應執行罰金1,500
    元，如易服勞役，以新臺幣1,000 元折算一日，就其量處刑
    度及諭知易科罰金之折算標準，難謂有何違法失當之處。從
    而，檢察官依告訴人請求以原審量刑過輕為由提起上訴，請
    求撤銷改判，為無理由，應予駁回。此外，被告雖於本院審
    理中辯稱並未傷害告訴人云云，惟被告就其於案發當日確實
    與告訴人有發生拉扯爭執等情，既不爭執，而在拉扯中，係
    會發生如上開所示之輕微瘀青傷害，亦不違背經驗法則，是
    被告辯稱未傷害告訴人，難認可採，附此敘明。
五、末查，被告於行為後，中華民國九十六年罪犯減刑條例已於
    96年6 月15日制訂公布並於同年7 月16日施行，而本件被告
    犯罪之時間係在95年5 月14日，顯在同條例規定之犯罪時間
    在96年4 月24日以前，且其所犯罪名與宣告刑，均合於減刑
    條件，亦無同條例規定不得減刑之事由，自應依同條例第7
    條、第2 條第1 項第3 款、第10條第2 項規定，應減其宣告
    刑二分之一，並定其應執行之刑。然此為原審判決當時所未
    及審酌事項，爰由本院依該條例之規定，減刑並定其應執行
    刑如主文第二項所示。
據上論斷，應依刑事訴訟法第455 條之1 第1 項、第3 項、第36
8 條、第373 條，中華民國九十六年罪犯減刑條例第7 條、第2
條第1 項第3 款、第10條第2 項，判決如主文。
本案經檢察官何治蕙到庭執行職務。
中　　華　　民　　國　　96　　年　　11　　月　　16　　日
　　　　　　　　　刑事第十庭  審判長法　官　江德民
                                    法  官  林家賢
                                    法  官  陳世旻
以上正本證明與原本無異
本件依法不得上訴。
中　　華　　民　　國　　96　　年　　11　　月　　16　　日
　　　　　　　　　　　　　　　　　　書記官　劉璟佳
